【裁判字號】    98,訴,920
【裁判日期】    990513
【裁判案由】    偽造文書等
【裁判全文】
臺灣高雄地方法院刑事判決               98年度訴字第920號
公  訴  人  臺灣高雄地方法院檢察署檢察官
被      告  王燕傲  26歲民.
上列被告因詐欺案件，經檢察官提起公訴（97年度偵字第28717
號、第34496 號、98年度偵字第8729號、第10947 號），本院判
決如下：
    主  文
王燕傲共同犯詐欺取財罪，處有期徒刑參月，如易科罰金，以新
臺幣壹仟元折算壹日。
    事  實
一、王燕傲與楊立志係夫妻關係，兩人與其他不詳之詐欺集團成
    員，共同基於意圖為自己不法所有之詐欺取財犯意聯絡，於
    民國97年8 月29日9 時許，由該詐欺集團中不詳成員撥打電
    話予金麗旺佯稱：「其帳戶已遭鎖定，若不馬上提領並轉至
    指定帳戶，以後便領不出來」等訛詞，致金麗旺陷於錯誤，
    乃依指示提領新台幣（下同）9 萬5 千元，匯至該集團向洪
    檳容所收購之臺灣中小企業銀行東港分行帳號00000000000
    號帳戶後，即由楊立志於當日15時35分許至15時58分許，分
    別在址設臺北縣泰山鄉○○路○段110 號之陽信商業銀行泰
    山分行及臺北縣泰山鄉○○路○段28號之統一超商滿泰門市
    ，以操作自動櫃員機之方式，分別自洪檳容上揭帳戶分次提
    領現金共5 萬元及轉帳2 萬9 千元；翌日再由王燕傲於7 時
    38分許，持提款卡至臺北縣泰山鄉農會自動櫃員機提領1萬8
    千元（含該帳戶原有餘款）。嗣經金麗旺查覺有異後，向警
    方反詐騙專線報案，始循線查知上情。
二、案經金麗旺訴由高雄市政府警察局移送臺灣高雄地方法院檢
    察署檢察官偵查起訴。
    理  由
一、本件被告王燕傲所犯係死刑、無期徒刑、最輕本刑為3 年以
    上有期徒刑以外之罪，其於準備程序中就被訴事實為有罪之
    陳述，經法官告知簡式審判程序之旨，並聽取檢察官及被告
    、辯護人之意見，經合議庭評議後，裁定進行簡式審判程序
    。又本件卷內之人證、物證、書證等證據，依刑事訴訟法第
    273 條之2 規定，不受第159 條第1 項關於傳聞法則規定之
    限制，依法均有證據能力，合先敘明。
二、上揭被告王燕傲與其夫即共同被告楊立志參與詐欺集團，並
    於該詐欺集團成員詐騙金麗旺匯款至指定帳戶後，分別前往
    提領被害人之金錢等情，業據被告王燕傲於偵查及本院審理
    時供承不諱，核與證人即告訴人金麗旺證述其受詐欺匯款之
    情節、證人即共同被告楊立志證稱洪檳容等人頭帳戶均係其
    刊登報紙所收購來的，大部分的詐欺款項是自己提領，也有
    請配偶王燕傲幫忙提領等情，互相合。並有洪檳容前揭臺
    灣中小企業銀行東港分行帳戶開戶資料及交易明細表、自動
    櫃員機監視器所攝被告王燕傲領款之畫面（高雄市政府警察
    局刑警大隊高市警刑偵15字第09800018811 號卷第11頁、第
    12頁、第147 頁）等件在卷可稽，並衡以共同被告楊立志係
    擔任該詐欺集團中收購人頭帳戶及提領被害人遭騙款項暨分
    配等工作，涉案情節甚重，且從事時間非短，身為其配偶之
    被告王燕傲對此應無不知之理，足認被告王燕傲之自白與事
    實相符，堪予採為本案論罪科刑之依據。本件事證明確，被
    告王燕傲之詐欺取財犯行，堪以認定，應依法論科。
三、核被告王燕傲所為，係犯刑法第339 條第1 項詐欺取財罪。
    被告王燕傲與楊立志及其餘不詳之詐欺集團成員就上開犯行
    ，有犯意聯絡及行為分擔，應論以共同正犯。爰審酌被告王
    燕傲參與其夫楊立志所屬之詐欺集團，共同購買人頭帳戶，
    並設詞詐騙告訴人金麗旺之財物，致告訴人受有損害，犯罪
    所生危害非輕，惟念及被告王燕傲無任何犯罪科刑紀錄，有
    臺灣高等法院被告前案紀錄表在卷可考，素行良好，且犯後
    坦承犯行，堪認尚有悔意，並其僅參與1 次提領詐欺所得款
    項之工作，情節較輕，及斟酌告訴人受騙匯款之金額等一切
    情狀，量處有期徒刑3 月，並諭知易科罰金之折算標準。
四、本案其他被告施茂生、楊立志、李永勝、陳士明、何瑞、簡
    大勝、劉凱倫、陳金山由本院另行審結，應併敘明。
據上論斷，依刑事訴訟法第273 條之1 第1 項、第299 條第1 項
前段，刑法第28條、第339 條第1 項、第41條第1 項前段，刑法
施行法第1 條之1 第1 項、第2 項前段，判決如主文。
本案經檢察官許怡萍到庭執行職務。
中    華    民    國    99    年    5    月    13     日
                  刑事第八庭  法  官  蔣志宗
以上正本證明與原本無異。
如不服本判決應於收受送達後10日內向本院提出上訴書狀，並應
敘述具體理由；如未敘述上訴理由者，應於上訴期間屆滿後20日
內向本院補提理由書（均須按他造當事人之人數附繕本）「切勿
逕送上級法院」。
中    華    民    國    99    年    5     月    13    日
                              書記官  李崑良
附錄本判決論罪之法條：
刑法第339條第1項
意圖為自己或第三人不法之所有，以詐術使人將本人或第三人之
物交付者，處5 年以下有期徒刑、拘役或科或併科1 千元以下罰
金。
刑法施行法第1 條之1
中華民國94年1 月7 日刑法修正施行後，刑法分則編所定罰金之
貨幣單位為新臺幣。
94年1 月7 日刑法修正時，刑法分則編未修正之條文定有罰金者
，自94年1 月7 日刑法修正施行後，就其所定數額提高為30倍。
但72年6 月26日至94年1 月7 日新增或修正之條文，就其所定數
額提高為3倍。

司法院資訊處製作；財團法人民間司法改革基金會備份。
